臺灣宜蘭地方法院刑事判決　　　　　　　　　　　　　九十一年度易字第二九八號
　　公　訴　人　臺灣宜蘭地方法院檢察署檢察官
　　被　　　告　甲○○
右列被告因毒品危害防制條例案件，經檢察官提起公訴（九十一年度毒偵字第四五六
號），本院判決如左：
    主  文
甲○○施用第二級毒品，處有期徒刑柒月。
    事  實
一、甲○○曾因施用毒品案件，先後二次經臺灣宜蘭地方法院檢察署檢察官聲請本院
    裁定執行觀察勒戒後，均認無繼續施用毒品傾向，分別經前揭檢察署檢察官於八
    十八年十二月六月以八十八年度毒偵緝字第一０二號、八十八年毒偵字第四六七
    號及於八十九年六月七日以八十九年度毒偵字第四六二號為不起訴處分確定。又
    因施用第二級毒品安非他命案件，經本院裁定執行強制戒治後，並由本院羅東簡
    易庭於九十年九月七日以九十年度羅簡字第一五六號判決判處有期徒刑四月，並
    於九十年十一月三十日確定（尚未執行），又於收受上揭判決書正本翌日（即九
    十年九月二十五日）起至九十年十一月二日止，在宜蘭縣羅東鎮羅東運動公園附
    近，連續施用第二級毒品甲基安非他命多次，經該署檢察官聲請本院裁定將其送
    戒治處所施以強制戒治，並以九十一年度毒偵字第十二號向本院起訴，經本院以
    九十一年度易字第五十九號判處有期徒刑六月，於九十一年三月二十八日判決確
    定（尚未執行），其中強制戒治部分執行數月後，由本院以九十一年度毒聲字第
    一六七號裁定停止戒治，所餘期間付保護管束，其保護管束期間為九十一年三月
    二十九日至十一月四日止，詎甲○○竟於保護管束期間，亦即於九十一年五月三
    十日上午九時四十五分許往前回溯三日內某時，在不詳處所施用第二級毒品安非
    他命一次，嗣於九十一年五月三十日經該署觀護人定期採尿送驗後查獲。
二、案經臺灣宜蘭地方法院檢察署觀護人室簽分，經臺灣宜蘭地方法院檢察署檢察官
    偵查起訴。
    理  由
一、訊據被告甲○○矢口否認有何施用第二級毒品安非他命之犯行，辯稱：該段時間
    並未施用毒品，採尿產生陽性反應應係中、西藥混合服用所致云云，惟查：被告
    前揭時、地經警採集之尿液先後經送台灣尖端先進生技醫藥股份有限公司及法務
    部調查局檢驗結果，均呈甲基安非他命陽性反應，此有前開二紙檢驗報告書在卷
    可稽。被告雖否認有施用第二級毒品安非他命之犯行，惟台灣尖端先進生技醫藥
    股份有限公司及法務部調查局先後以初步檢驗及複驗均呈安非他命陽性反應，而
    其確認檢驗均係以ＧＣ／ＭＳ氣相層析質譜儀分析法。查氣相層析質譜儀乃目前
    就藥物篩檢結果必須進一步確認時所常採用之確認方式，因此在良好操作條件之
    下，以氣相層析質譜儀做藥物及其代謝物之定性及定量分析，幾乎不會有偽陽性
    反應，是上開檢驗報告應可採認。又甲基安非他命經口服後，約百分之七十於二
    十四小時內自尿液中排出，約百分之九十於九十六小時內自尿中排出，甲基安非
    他命之檢出與其投與方式、投與量、個人體質、採尿時間與檢驗儀器精密度等諸
    多因素有關，依上述資料推斷，最長可能不會超過四日，有行政院衛生署藥物食
    品檢驗局八十一年二月八日（八一）藥檢壹字第零零一一五六號函可參，是被告
    前揭採尿送驗時間往前回溯三日內之某時，有施用第二級毒品安非他命之行為應
    可認定，被告辯稱顯不足採。又被告如犯罪事實欄所示之施用毒品紀錄，亦有台
    灣高等法院被告全國前案紀錄表及台灣高等法院檢察署刑案紀錄簡覆表附卷可參
    ，被告罪證明確，應予依法論科。
二、核被告所為，係犯毒品危害防制條例第十條第二項之罪。被告施用毒品前持有毒
    品之低度行為，為施用之高度行為所吸收，不另論罪。爰審酌被告犯罪之動機、
    目的、手段、給予多次戒除毒癮之機會尚不知悔改，顯見毒癮已深，應予一定期
    間之隔離以便治療毒癮及犯罪後態度等一切情狀，量處如主文所示之刑。
據上論斷，應依刑事訴訟法第二百九十九條第一項前段、毒品危害防制條例第十條第
二項，判決如主文。
本案經檢察官賴慶祥到庭執行職務
中    華    民    國      九十一    年        十一      月     二十     日
                                  臺灣宜蘭地方法院刑事第一庭
                                          法  官    李  毓  華
右正本證明與原本無異。
如不服本判決，應於判決送達後十日內，向本院提出上訴狀。( 應附繕本 )
                                          書記官    林  慶  生
中    華    民    國      九十一    年        十一      月    二十二    日
附錄法條：
毒品危害防制條例第十條第二項：
施用第二級毒品者，處三年以下有期徒刑。
